【裁判字號】    98,訴緝,20
【裁判日期】    990723
【裁判案由】    重傷害
【裁判全文】
臺灣新竹地方法院刑事判決              98年度訴緝字第20號
公  訴  人  臺灣新竹地方法院檢察署檢察官
被      告  丙○○
選任辯護人  陳端輝律師
上列被告因重傷害案件，經檢察官聲請簡易判決處刑（93年度偵
字第6074號），本院認不宜適用簡易程序，改依通常程序審理，
判決如下：
    主  文
丙○○犯傷害致人重傷罪，處有期徒刑年陸月。
    事  實
一、丙○○與丁○○於民國93年間為男女朋友關係，93年11月14
    日晚上11時許，丁○○至其前男友戊○○位於新竹市○○路
    ○段261巷7弄8號住處交付東西予戊○○，隨後即獨自駕駛自
    小客車前往丙○○位於新竹市○○路147巷4號住處，途經新
    竹市○○路○段，丁○○復搭乘戊○○駕駛之自小客車前往
    丙○○之住處，丁○○並進入丙○○前揭住處，戊○○則在
    屋外巷口處等候。嗣於翌日（即93年11月15日）凌晨1時許
    ，戊○○在丙○○住處外叫喊，丙○○、丁○○即出來查看
    ，丙○○並與戊○○發生口角爭執，進而基於傷害人身體之
    犯意，相互發生扭打，兩人自丙○○前揭住處一路扭打到新
    竹市○○路147巷口，戊○○以其右腳踢丙○○之下巴，兩
    人因重心不穩而倒地，丙○○倒地時撞到巷道之水泥矮牆，
    兩人再度起身後，丙○○主觀上雖無致戊○○重傷害之故意
    ，然其為思慮健全之人，在客觀上應可預見該處為一斜坡，
    地面為堅硬之水泥柏油路面，此時若與他人互毆，極可能造
    成對方為閃避或於還手之過程中重心不穩倒地撞擊頭部致毀
    敗或嚴重減損四肢功能之重傷害結果，竟仍與戊○○繼續發
    生扭打，戊○○並於互毆過程中跌倒致其後腦撞擊地面由前
    往後翻滾2、3圈，受有多發性頸椎閉鎖性骨折之傷害。嗣經
    鄰居甲○○、乙○○、庚○○聽聞該處有爭吵聲前往查看，
    丙○○雖有委由該等3人撥打119呼叫救護車，惟並未告知甲○○、乙○○、庚○○等3人及到場處理之員警，其與戊○○發生扭打並致戊○○受傷等情事。戊○○經送往南門綜合
    醫院（下稱南門醫院）急診治療，因多處頸椎骨折、四肢癱
    瘓，隨即轉送至財團法人長庚紀念醫院林口分院（下稱長庚
    林口分院）住院接受治療，始得悉上情。戊○○所受傷害先
    後送長庚林口分院、財團法人為恭紀念醫院（下稱為恭醫院
    ）治療後，仍因頸椎骨折導致四肢癱瘓，上肢僅餘大手臂部
    位仍有知覺，小手臂及雙腿完全沒有知覺，已達四肢功能完
    全喪失之重傷害程度。
二、案經台灣新竹地方法院檢察署檢察官指定戊○○之妹己○○
    為代行告訴人訴由台灣新竹地方法院檢察署檢察官及新竹市
    警察局第三分局報請台灣新竹地方法院檢察署檢察官偵查後
    聲請簡易判決處刑。
    理  由
壹、程序部分：
    按被告以外之人於審判外之言詞或書面陳述，除法律另有規
    定者外，不得作為證據，刑事訴訟法第159條第1項固有明文
    規定。又被告以外之人於審判外之陳述，雖不符刑事訴訟法
    第159條之1至之4之規定，惟經當事人於審判程序同意作為
    證據，法院審酌該言詞陳述或書面陳述作成時之情況，認為
    適當者，亦得為證據，復為同法第159條之5第1項所明定。
    本案證人戊○○警詢時之陳述及證人丁○○、己○○警詢、
    偵查中之陳述，業經檢察官、被告、辯護人同意援引作為證
    據，本院審酌後亦認為適當，故其等於審判外之陳述，自得
    作為本案之證據。另本案認定事實所引用之文書證據，並無
    證據證明係公務員違背法定程序所取得，亦無刑事訴訟法第
    159條之4之顯有不可信之情況與不得作為證據之情形，自應
    認有證據能力，此合先敘明。
貳、實體部分：
一、訊據被告丙○○固坦認有於上開時間、地點，與被害人戊○○發生口角爭執及互毆等事實，惟矢口否認有何傷害致重傷
    之犯行，辯稱：互毆過程中，伊和被害人戊○○都有跌倒並
    各自受有傷害，後來被害人戊○○要站起來繼續打伊，撲向
    伊，伊閃開，被害人戊○○就自己跌倒了云云。經查：
(一)、被告於案發後之5日警詢時供述：伊和被害人扭打在一起，
    打到大湖路147巷口，被害人就用右腳踢到伊的下巴，然後
    兩個人就倒地，伊倒地時就撞到圍牆，雙方又爬起來再次扭
    打，再一次跌倒時，被害人跌倒時後腦殼著地，伊就右側身
    倒地，伊爬起來時，被害人就說他不能動了等語（見偵查卷
    第4頁反面），核與證人即目擊被告與被害人毆打過程之被
    告當時之女友丁○○於警詢中證述：伊聽到被告與被害人的
    互罵聲，就立即要去勸架，但見他倆已扭打在一起，之後就
    見到被告被被害人推去撞矮牆的牆角（兩人一起跌倒），兩
    人就立即起身又扭打在一起，之後就看到被害人倒臥地上很
    難過說：已全身不能動，被告就停手沒有再打被害人了等情
    節大致相符（見偵查卷第8頁反面），證人即被害人戊○○
    固於本院審理時結證稱：雙方發生爭執，兩個人就開始動手
    ，沒有記憶與被告發生爭執開始互相動手打之後，被告曾經
    跌倒撞到圍牆，印象中伊只有倒在地上1次，從開始打到伊
    倒下，中間都沒有停過等語（見訴緝字第20號卷第188、189
    頁），惟參以卷附被告之診斷證明書及受傷照片觀之（見偵
    查卷第14、20、21頁），被告所受足踝挫傷、頭部挫傷、
    臉部及左足多處擦傷等傷害，顯係因與被害人在扭打之過程
    中所致，尤以其受傷部位係在下巴右側、左側頭皮、右腳腳
    踝及左腳末趾，益徵被告、證人丁○○於警詢中陳述：被告
    在互毆過程中曾經跌倒並受傷等語，俱為可採，證人戊○○
    前揭證詞，或係因時間之經過而致記憶不清，或係為掩飾其
    與被告互毆並致被告受傷乙情，要與卷證不符，殊難憑採。
    是被告與被害人有於前揭時、地發生肢體上之扭打，而屬互
    毆之情形，期間被告並倒地撞到圍牆一節，堪可認定。
(二)、被告雖以前揭情詞置辯，惟徵諸被告於94年4月14日本院簡
    易庭開庭訊問時亦僅提及：「（你如何打被害人？）被害人
    跌倒從下坡滾下去，也不知道被害人撞到哪裡，後來不能動
    ，我就趕快叫救護車。」、「（你打被害人哪裡？）我們兩
    個人互毆，因二人扭打在一起，被害人個子比我高，我也不
    可能打到他的頭部。」等語（見竹簡字第253號卷第12頁反
    面），被告猶對未攻擊被害人之頭部乙情提出答辯，若被害
    人果係因欲攻擊被告，為被告閃避後而自行跌倒，被告豈有
    可能未就該有利於己之情節為己辯護，卻遲至98年為警緝獲
    後本院訊問時，始為「我（指被告）跟他（指被害人）扭打
    ，被害人與我扭打的期間，我放手後，我們兩個人分開時，
    他自己退後站不穩而跌倒，剛好我們那邊有一個下坡，他就
    滾下去」、「當時我們是站在斜坡上，他在上面我在下面，
    我們分開後，被害人要向前再打我，我閃開後，被害人站不
    穩就滾下去」等前後不一之供述（見他字第83號卷第31頁反
    面），是被告辯稱：被害人係因要攻擊伊，為伊閃開後，被
    害人才倒地云云，已難俱信。
(三)、證人丁○○雖於本院審理時證稱：伊看到兩個人互毆，後來
    被告有受傷，伊一直叫兩人不要打，但是兩人還是一直打，
    後來有停下來，那邊有1個斜坡，被害人就跌倒了，停下來
    的過程，被告和被害人一人站一邊，對向站在斜坡的左右兩
    邊，以往斜坡上方處走的方向，被告站在右邊，被害人站在
    左邊，距離2、3公尺，被害人要衝過來就往後倒，伊的印象
    是前面有扭打，停下來後就沒有再扭打，是被害人自己倒下
    去，倒地後在原地沒有翻滾等語（見訴緝字第20號卷第135
    、136、190頁），惟其所為關於被告與被害人停止互毆時，
    兩人相對位置及被害人倒地後有無翻滾等情所為之證述，已
    與被告於本院訊問時供述：當時伊與被害人站在斜坡上，被
    害人在上面，伊在下面，伊等2人是在斜坡的最上面拉扯，
    被害人差不多滾了2到3圈的距離，是以前後翻滾的姿勢滾下
    去等情不符（見他字第83號卷第31頁反面），而證人丁○○
    於本院作證過程中均未提及被害人於互毆過程中有受傷或跌
    倒之情事，反對於被告在打架過程中曾經跌倒並受傷一節記
    憶深刻（見訴緝字第20號卷第136頁），若果如證人丁○○
    證稱：被告與被害人停止扭打後分站斜坡之左右兩側，被害
    人既未因跌倒或受傷而影響其身體之活動能力，其所在位置
    亦非較致重心不穩之斜坡上下方處，焉有可能在前行之過程
    中毫無緣由地後仰倒地，顯不合於常情，是證人丁○○於本
    院審理時證述：被害人係與被告停止毆打後，被害人衝過來
    而自己跌倒等語，與事理有悖，應係迴護被告之詞，不足採
    信。
(四)、被告既在與被害人互毆之過程中跌倒並受傷，已據本院認定
    如前，衡以經驗法則，理應隨即起身還手反擊被害人，並避
    免再次遭受攻擊，是被告、證人丁○○於警詢中陳述：被告
    與被害人跌倒後，爬起來再次扭打在一起等語，應堪憑採。
(五)、又被害人於再次與被告扭打之過程中倒地致後腦撞擊地面，
    於案發後隨即至醫院急診，經持續治療之結果，仍因頸椎骨
    折、頸脊髓損傷，導致四肢癱瘓、大小便失禁、無行動能力
    ，日常生活完全依賴旁人照顧，持續治療復健亦無法回復其
    四肢原有之機能等情，有南門醫院診斷證明書、長庚林口分
    院94年4月28日（94）長庚院法字第0358號函、為恭醫院診
    斷證明書、為恭醫院98年9月10日為恭醫字第0980000759號
    函暨其所附被害人病歷資料、長庚林口分院98年10月23日（
    98）長庚院法字第0878號函暨其所附被害人病歷資料及佑康
    診所診斷證明書等附卷可稽（見偵查卷第15頁，竹簡字第25
    3號卷第16頁、訴緝字第20號卷第28、41至52、198頁及其外
    放之病歷資料），被害人並因極重度肢體障礙而領有身心障
    礙手冊，此亦有中華民國身心障礙手冊1份在卷為憑（見訴
    緝字第20號卷第34-1頁），是被害人四肢之機能，已達毀敗
    之重傷害程度，至為酌然。被害人家屬檢送之為恭醫院診斷
    證明書固記載「該員（指被害人）因車禍受致上述病因」等
    語（見訴緝字第20號卷第28頁），經本院於審理時向被害人
    詢明之結果，被害人陳述：曾經有到為恭醫院就本次傷害去
    看診，因為旁邊很多人，有幾個認識的，伊不好意思說這件
    事情的經過，所以伊說是車禍等語（見訴緝字第20號卷第18
    9頁反面），參諸被害人本件就醫之歷程，被害人於93年11
    月15日與被告發生肢體衝突倒地後送醫急診救治，即持續住
    院、開刀，並接受相關之復健治療而未曾間斷，此觀上開被
    害人之病歷資料可見一斑，另佐以被害人係因男女感情糾紛
    而與被告互毆並致受傷，衡以常情，被害人不欲其受傷之緣
    由為他人所知悉而招致議論，亦非不可想像，況到場處理之
    員警亦曾在被害人上救護車前詢問其受傷原因，惟被害人一
    付有口難言的表情不願對警說明乙情，有新竹市警察局第三
    分局99年4月21日竹市警三分偵字第0990013944號函暨其所
    附朝山派出所警員朱華煒99年4月17日出具之丙○○涉嫌重
    傷害案報告書1紙附卷可查（見訴緝字第20號卷第133、134
    頁），是為恭醫院診斷證明書如上之記載，爰不影響本院對
    於被害人因與被告互毆倒地而致重傷害結果因果關係之認定
    。
(六)、按刑法上之加重結果犯，以行為人對於加重結果之發生有預
    見之可能，能預見而不預見者為要件；刑法第277條第2項後
    段之傷害致重傷罪，係對於犯普通傷害罪致發生重傷害結果
    所規定之加重結果犯，依同法第17條之規定，以行為人能預
    見其重傷害結果之發生而不預見為要件，而此所謂能預見自
    亦指客觀情形而言，與加害人本身主觀上有無預見之情形不
    同，倘加害人主觀上已有預見，而結果之發生又不違背其本
    意時，則屬刑法第13條第2項所規定間接故意之範疇，無復
    論以加重結果犯之餘地（最高法院90年度台上字第6092號判
    決亦同此見解）。又按互毆乃係一連串循環互動之動態行為
    ，鬥毆雙方往往同時採取攻擊與防守作為，該攻防作為可能
    直接毆擊他方或使他方撞擊其他物體或導致他方更劇烈之還
    擊，如因彼此攻防行為而造成傷害，縱非係一方親自加諸於
    他方身上，但如無渠等之互毆行為，即不可能發生，則原則
    上雙方於互毆過程中造成之傷害與互毆行為間應有相當因果
    關係，且一方對於他方因互毆導致之傷害，應有所認識。
１、查被告與被害人雖因曾經共同追求證人丁○○相齟而發生肢
    體衝突，惟兩人並無仇隙，業據被害人於警詢時證述在卷（
    見偵查卷第6頁反面），是依上揭說明，並無證據證明被告
    動手時即有重傷害之故意，被害人於警詢時雖指訴：被告以
    拳頭打伊頭部最少有6、7下等語（見偵查卷第6頁反面），
    惟參以案發時在場之證人丁○○於警詢時證述：案發後伊見
    被告滿臉是血，腳有受傷，而被害人則未有明顯的外傷等語
    （見偵查卷第9頁），及證人甲○○於本院審理時具結證述
    ：「（當時你到場的時候有無看到戊○○有受傷？）只知道
    他不能動。」等語（見訴緝字第20號卷第129頁），暨證人
    庚○○於本院審理時結證稱：伊到的時候，看到有個人（指
    被害人）倒在地上，伊看到被告滿臉都是血等語（見訴緝字
    第20號卷第183頁），是在場見聞被害人倒地之證人均未陳
    述被害人受有何種外傷，且被害人經隨即送往南門醫院並轉
    至長庚林口分院接受治療，其病歷亦均未載明頭部受有擦、
    挫傷等外傷之情事，況被害人於案發時之身高為181公分一
    節，業據被害人自承在卷（見訴緝字第20號卷第190頁），
    顯較被告當時之體型167公分高出許多（見訴緝字第20號卷
    第191頁），按諸經驗法則，攻擊他人身體之際，係以最容
    易施力之方式選擇攻擊之部位，若謂被告以拳頭毆擊身高較
    高之被害人頭部，不啻與常人施力之習慣有違，顯有悖於常
    理，是被害人指稱：被告以拳頭打伊頭部6、7下等語，即乏
    所據，殊難憑採。另被害人於案發後近6年始於本院審理時
    指稱：被告在伊倒地後，把伊雙腳架在被告的脖子上施力，
    並且說要給伊死等語（見訴緝字第20號卷第188頁），衡以
    常情，被害人上開所陳被告之行為極為惡劣，理應於距離案
    發時最近之警詢時即向員警表明，而觀諸被害人之警詢筆錄
    ，全然未有此部分之陳述，況證人丁○○亦於本院審理時證
    述：伊沒有看到被告在被害人跌倒不能動時，對被害人作倒
    頭栽的動作，沒有被害人講的這一段情形等語綦詳（見訴緝
    字第20號卷第190頁），被害人上開指訴，亦不得作為對被
    告不利之認定，是故，被告係基於普通傷害之犯意，與被害
    人互毆等情，堪可認定。
２、被告雖基於普通傷害之故意，然參以案發地點係一斜坡之水
    泥地面，除據被告供承甚明，並有現場照片、新竹市警察局
    第三分局98年9月15日竹市警三分偵字第0980021183號函暨
    其所附現場圖、現場照片等在卷為憑（見偵查卷第18、19頁
    ，訴緝字第20號卷第37至40頁），其質地甚為堅硬，而頭部
    又係人體之重要部位，且連接頭部之頸部，亦分布有控制人
    體四肢活動之諸多脊髓神經，均甚為脆弱，再徵諸該處係被
    告住處外之巷道，被告對於該處地理環境知之甚詳，並參酌
    其智識程度、社會經驗及常人之通念，兩造已因口角爭執衍
    生肢體衝突，情緒均勢必處於激動之狀態，於互毆過程所使
    出之力道猶較一般單純拉扯時為大，是被害人在與被告互毆
    過程中，極易因重心不穩導致其重摔倒地並使頭部劇烈撞擊
    地面，因而使脆弱之頭部遭堅硬地面所傷，進而產生多處頸
    椎骨折導致四肢癱瘓等重傷害之結果，是被告對於打架互毆
    中可能引起被害人倒地撞擊頭部之重傷害結果，客觀上自有
    預見可能，洵堪認定。
(七)、被告及其辯護人雖另辯稱：案發後被告有拜託鄰人幫忙叫救
    護車，應構成自首云云。惟按自首以對於未發覺之罪投案而
    受裁判為要件，至其方式雖不限於自行投案，即託人代理自
    首或向非偵查機關請其轉送，亦無不可，但須有向該管司法
    機關自承犯罪而受裁判之事實，始生效力，若於犯罪後，僅
    向被害人或非有偵查犯罪職務之公務員陳述自己犯罪之事實
    ，而無受裁判之表示，即與自首之條件不符，最高法院50年
    台上字第65號判例可資參照。查被告固有於被害人倒地後，
    委請鄰人甲○○、乙○○、庚○○呼叫救護車將被害人送醫
    一節，業據證人甲○○、乙○○、庚○○等3人於本院審理
    時證述綦詳（見訴緝字第20號卷第178、181頁、第183頁反
    面），惟證人等3人亦均表示不知被害人為何倒地（見訴緝
    字第20號卷第179反面、第181頁、第183頁反面），證人乙○○並具結證述：只是聽到有人在吵架，伊就去看，伊不知
    道被告為何在現場等語明確（見訴緝字第20號卷第182頁）
    ，是被告顯未向證人甲○○等3人表明係其與被害人發生肢
    體互毆並致被害人倒地等情，證人甲○○等3人於報案時，
    自無可能向有偵查犯罪職權之公務員申告被告該等犯罪事實
    ，復參以本件警員得悉被告涉案，係因員警執行巡邏勤務時
    ，由巡守隊人員攔下並報稱新竹市○○路147巷內有人受傷
    ，到場處理之警員只有看到倒地的被害人及1名女子（即證
    人丁○○），當時有詢問被害人受傷原因，惟被害人不願告
    知，遂先將傷者送醫，93年11月15日上午5時20分許，被害
    人之友人郭庭梓打電話報案稱被害人受傷原因係遭被告毆打
    ，警方於次日（即93年11月16日）至長庚醫院林口分院製作
    被害人筆錄，了解案情後始通知被告到案說明乙情，有新竹
    市警察局第三分局朝山派出所偵破重傷害刑案報告書、新竹
    市警察局第三分局99年4月21日竹市警三分偵字第099001394
    4號函暨其所附朝山派出所警員朱華煒製作之偵查報告、本
    院公務電話紀錄表等存卷供參（見偵查卷第13頁，訴緝字第
    20號卷第133、134、143頁），亦難認被告有主動接受裁判
    之表示，即與自首之條件不符，被告及其辯護人上開所辯，
    殊難憑採。
(八)、此外，復有新竹市海山巡守隊99年3月29日海山巡99字第01
    號函暨其所附之海山社區巡守隊人事資料清冊、證人蔣崑明
    99年4月2日函文暨其所附之新竹市海山社區巡守隊車輛使用
    紀錄表、新竹市海山社區守望相助巡守隊隊員名冊、海山社
    區巡守隊識別證領用登記本、本院公務電話紀錄表、新竹市
    警察局99年4月30日竹市警保字第0990014216號函暨其所附
    海山社區巡守隊93年11月份巡守勤務分配表、夜點費申報資
    料憑證等存卷可查（見訴緝字第20號卷第92至96、109至123
    、143至150頁），綜核上情，本案事證明確，被告傷害致重
    傷犯行，堪以認定，應予依法論科。
五、核被告丙○○所為，係犯刑法第277條第2項後段之傷害致重
    傷罪。原聲請簡易判決處刑書犯罪事實欄記載之犯罪時間為
    94年11月15日凌晨1時許，顯係誤載，此部分已據台灣新竹
    地方法院檢察署於94年6月27日以竹檢威良93偵6074字第143
    20號函更正無訛（見訴字第437號卷第20頁）。又原聲請簡
    易判決處刑書固認被告係犯刑法第277條第1項之傷害罪嫌，
    經本院依職權函詢被害人受傷情形，檢察官即據以變更起訴
    法條為刑法第277條第2項後段之傷害致重傷罪，有台灣新竹
    地方法院檢察署94年6月10日竹檢威清94蒞2318字第12944號
    函暨其所附94年度蒞字第2318號補充理由書存卷可考（見訴
    字第437號卷第15、16頁），附此敘明之。爰審酌被告因男
    女感情糾紛與被害人發生口角爭執，並進而為肢體之互毆行
    為，造成被害人四肢功能喪失、下半身癱瘓，日常生活均無
    法自理，亟需他人看護，使被害人及其家人支出龐大醫療費
    用，並影響被害人之身心甚鉅，犯後未能坦然面對，不思積
    極與被害人達成民事和解，反為躲避他件刑案之執行而避不
    見面，使被害人求償無門，實值非難，惟念及其於互毆過程
    中亦受有傷害，且於被害人倒地時，尚能請路過之鄰居呼叫
    救護車將被害人送醫治療，雖未構成自首，仍認其善心未泯
    ，非全然無悔過之意，其於本院審理時雖未能坦承犯行，惟
    亦表示願意賠償被害人，並曾一度於本院審理中與檢察官於
    偵查時指定之代行告訴人即被害人胞妹己○○以分期給付新
    臺幣（下同）500萬元達成和解，有本院99年度附民緝字第2
    號和解筆錄1紙存卷供參（見訴緝字第20號卷第102-1、102-
    2頁），嗣後雖因被害人不同意該等和解條件而未出具委任
    狀，而使上開民事和解不生效力，此據證人即被害人之妹己○○於本院準備程序陳述在卷（見訴緝字第20號卷第126頁
    反面），並有本院公務電話紀錄表1紙可考（見訴緝字第20
    號卷第107頁），犯後態度尚非不佳，並兼衡其學歷為國中
    肄業，入監執行前受雇從事鐵工，月收入約3、4萬元，無積
    蓄，經濟狀況不好等學歷、智識程度等一切情狀，量處如主
    文所示之刑。末按中華民國九十六年罪犯減刑條例施行前，
    經通緝而未於中華民國96年12月31日以前自動歸案接受偵查
    、審判或執行者，不得依本條例減刑，中華民國九十六年罪
    犯減刑條例第5條定有明文。查上開減刑條例係於96年7月16
    日施行，此觀該條例第10條規定甚明，而被告於94年9月12
    日為本院發布通緝，迄98年6月6日始為警緝獲，此有本院94
    年9月12日94年新院月刑群緝字第173號通緝書、被告98年6
    月6日警詢筆錄等存卷可查（見訴字第437號卷第35、36頁，
    他字第83號卷第1至3頁），是被告既未於96年12月31日以前
    自動歸案接受審判，即無上開減刑條例之適用，更遑論被告
    所受有期徒刑之宣告，其刑度已逾1年6月，依該條例第3條
    之規定，亦不得予以減刑，併予說明。
據上論斷，應依刑事訴訟法第452條、第299條第1項前段，刑法
第277條第2項後段，判決如主文。
本案經檢察官陳建文到庭執行職務。
中    華    民    國    99    年    7    月    23     日
                  刑事第五庭審判長法  官  黃惠玲
                                  法  官  林佑珊
                                  法  官  蔡欣怡
如不服本判決應於收受本判決後10日內向本院提出上訴書狀，上
訴書狀應敘述具體理由。上訴書狀未敘述上訴理由者，應於上訴
期間屆滿後20日內補提理由書狀於本院 (均須按他造當事人之人
數附繕本 )「切勿逕送上級法院」。
以上正本證明與原本無異。
中    華    民    國    99    年    7     月    23    日
                                  書記官  曾柏方
附錄本案論罪科刑法條全文：
刑法第277條
傷害人之身體或健康者，處三年以下有期徒刑、拘役或一千元以
下罰金。
犯前項之罪因而致人於死者，處無期徒刑或七年以上有期徒刑；
致重傷者，處三年以上十年以下有期l徒刑。

司法院資訊處製作；財團法人民間司法改革基金會備份。
